【裁判字號】    92,易,1636
【裁判日期】    920814
【裁判案由】    竊盜
【裁判全文】
臺灣板橋地方法院刑事判決                        九十二年度易字第一六三六號
    公  訴  人  臺灣板橋地方法院檢察署檢察官
    被      告  乙○○
右列被告因竊盜案件，經檢察官提起公訴（九十二年度偵字第八五二六號），本院判
決如左：
    主  文
乙○○無罪。
    理  由
一、公訴意旨略以：被告乙○○與綽號「黃仔」之年籍不詳男子，共同基於意圖為自
    己不法所有之犯意，於民國九十二年三月十六日七時許，在台北縣中和市○○路
    五五號前，共同竊取丙○○所有車牌號碼為ＡＰＪ─四二二號之重型機車（引
    擎號碼：ＥＨ二五三三九一號）得手離去；嗣於同日十時許，在台北縣中和市○○路二一一號前，復共同竊取利成電器有限公司所有車牌號碼為ＦＥ六─八
    號之重型機車（引擎號碼：ＲＡ二五ＢＣ─一七二八八號），並於得手後，將
    上開二輛機車車牌拆卸，嗣於同日下午一時三十分，二人在台北縣新莊市○○路
    三二三號前，並以報廢機車為由，將上開竊得之二輛機車，轉售予不知情之環保
    回收商人丁○○，並得款新台幣二萬二千五百元。嗣被告乙○○與綽號黃仔男子
    食髓知味，於九十二年四月十八日十四時許，在台北縣樹林市○○路○段一一八
    號前，復通知丁○○有另外二輛機車待售，嗣經丁○○發覺有異，而報警查獲。
    案經台北縣政府警察局移送偵辦。因認被告乙○○涉犯刑法第三百二十條第一項
    之竊盜罪嫌。
二、按犯罪事實應依證據認定之，無證據不得推定其犯罪事實；又不能證明被告犯罪
    者，應諭知無罪之判決，刑事訴訟法第一百五十四條、第三百零一條第一項分別
    定有明文。再按，刑事訴訟法所謂認定犯罪事實之證據，係指足以認定被告確有
    犯罪行為之積極證據而言，該項證據自須適合於被告犯罪事實之認定，始得採為
    斷罪資料。如未能發現相當證據或證據不足以證明，自不能以推測或擬制之方法
    以為裁判之基礎，最高法院著有二十九年上字第三一０五號、四十年台上字第八
    六號判例足資參照。
三、公訴人認被告乙○○涉犯前揭犯行，無非係以：上開二輛機車係失竊機車一節，
    業據被害人丙○○指訴甚詳，復有「車輛竊盜、車牌失竊資料個別查詢報表」及
    贓物認領保管單各二紙附卷可稽。又本件被告既稱上開失竊之二機車為綽號黃仔
    男子所有，然質之被告自始無從提供綽號黃仔男子之真實姓名、年籍及地址以供
    傳訊，是被告辯稱，上開機車非其所竊取，不足採信，為其論據。訊據被告在本
    院審理時供稱：ＡＰＪ─四二二號（引擎號碼：ＥＨ二五三三九一號）、ＦＥ六
    ─八ＯＯ號（引擎號碼：ＲＡ二五ＢＣ─一Ｏ七二八八號）重型機車均是由甲○○賣給丁○○，這二輛車均與伊無關，並不是伊去偷來的，因為伊先前不知道甲○○的名字，只知道他姓「王」，因為沒看清楚警詢筆錄不知道是寫姓「黃」，
    伊那天只是去接甲○○而已，又伊後來賣給丁○○的機車是伊買來的，都是報廢
    車，機車引擎號碼伊都有跟賣方的證件核對過等語。
四、經查，前開ＡＰＪ─四二二號（引擎號碼：ＥＨ二五三三九一號）重型機車失竊
    之事實，固據被害人丙○○於警詢中指稱：上開機車係於九十二年三月十六日七
    時許，在臺北縣中和市○○路五五號前遭竊，並有向台北縣政府警察局中和分
    局錦和派出所報案協尋等語，並有車輛竊盜、車牌失竊資料個別查詢報表、贓物
    認領保管單各一紙附卷可稽。惟細繹被害人上揭陳述，其並未親眼目擊並確定係
    被告偷竊上開機車，是其指述及上開清單均不足執為被告有竊盜犯行之認定。又
    在本院審理時經提示臺灣板橋地方法院檢察署九十二年度偵字第九五八號卷內
    所附甲○○照片予證人丁○○指認是否即為出售前開二輛機車之人，經其確認無
    訛，並證稱：九十二年三月十六日就是由甲○○將上開二輛機車賣給伊，當時被
    告並沒有來，後來我們查詢資料發現是贓車，有叫甲○○來處理，甲○○交給伊
    時，車子是破破爛爛的看不出是贓車，他是用戊○○的名義跟伊做生意等語；而
    經本院訊之證人甲○○，其在本院審理時證稱：上開二輛機車是伊牽去賣給丁○○的，當初伊作機車回收時，是台中一個自稱黃先生的朋友拿戊○○的身分證給
    伊，他跟伊說可以直接拿戊○○的身分證去賣機車給丁○○，伊是於九十二年三
    月十六日賣車給丁○○，偵卷第二十頁的讓渡契約書是伊以壹台六千元、壹台八
    千元跟阿文、阿弟買來的，伊在買的時候有詢問這兩台車是不是贓車，兩台車都
    是賣的前一天買的，車子不是伊偷的，後來丁○○跟伊說車子有問題，伊就過去
    他那邊，談完後伊叫被告來接伊，丁○○有叫伊要買回來但伊說伊錢不夠，而被
    告後來賣給丁○○的那二台車不是伊交給被告的，伊並沒有跟被告一起竊盜，伊
    是中盤商，有人打電話跟伊說有報廢的機車要回收伊就會去買，伊買來的時候就
    沒有車牌，只有引擎號碼等語；又證人戊○○在本院審理時亦證稱：這不是伊簽
    名的，伊身分證有遺失過，於九十二年有補發，伊沒有賣過機車，並不認識甲○○、乙○○等語。參互以觀，上開二輛機車既均係由甲○○售予丁○○，且甲○○亦證稱其所售前開二輛機車與被告無涉，是自無從僅以甲○○在售車後，由被
    告開車前去接甲○○離開，即遽認被告涉犯竊盜犯行。
五、綜上所述，依前開事證所示，尚難認被告涉有竊盜犯行，參諸前揭說明，公訴人
    認被告涉犯前揭罪嫌，稍嫌遽斷。此外，復查無其他積極證據，足資證明被告有
    何上開犯行，既不能證明被告犯罪，自應諭知無罪之判決。至被告嗣於九十二年
    四月十八日另持車號ＦＬＮ－五一一號（引擎號碼：ＥＨ二○四七○二號）、Ａ
    ＫＱ－九三一號（引擎號碼：ＥＨ二二六八五九號）重型機車售予丁○○，是否
    涉有贓物罪嫌，因未據檢察官起訴，自應由檢察官另行偵究，併此敘明。
六、又本件既應為無罪之諭知，已如上述，則移送併辦部分（臺灣板橋地方法院檢察
    署九十二年度偵字第九五八號）即失所附麗，本院無從併為審理，應退由檢察
    官另為適法之處理，附此敘明。
據上論斷，應依刑事訴訟法第三百零一條第一項，判決如主文。
本案經檢察官曾文鐘到庭執行職務
中      華      民      國    九十二    年      八      月     十四     日
                                      臺灣板橋地方法院刑事第六庭
                                          法  官  王  士  珮
右正本證明與原本無異。
如不服本判決，應於判決送達後十日內，向本院提出上訴狀。
                                          書記官  程  欣  怡
中      華      民      國    九十二    年      八      月     十四     日


司法院資訊處製作；財團法人民間司法改革基金會備份。
